# 请教陈大师在建工程核算

提问人：三只小鱼 时间：2017-09-24 09:56:27
陈大师：根据企业会计准则要求在建工程核算的是该项资产达到预定可使用状态前所发生的必要支出可计入，那与工程建设相关的招待费、差旅费、办公室、专家费等支出，可计入在建工程核算吗？谢谢大师。

回答人：chenyiwei
不可以，这些支出本身并不直接改变固定资产的状态，而是一般的行政管理性支出，所以不认为是固定资产达到预定可使用状态的必要、合理支出，相应地不应计入在建工程和固定资产成本。 可参考：《瑞华研究 2010 ～ 2016 汇编》之“问题1-1-24（开办期发生费用的处理）”。

提问人：三只小鱼 时间：2017-09-25 19:44:16
陈老师：如果是将与在建工程相关的办公费，差旅费，专家费、招待费、评审费必须在发生时计入当期管理费用吗？发生时计入在建工程－待摊支出，待竣工后，财务决算转入长期待摊费用中核算是否可以？

回答人：chenyiwei
不可以。不符合资产的定义和确认条件，所以不可以长期待摊。